臺灣雲林地方法院刑事判決　　　　　　　 99年度訴字第903號
公　訴　人　臺灣雲林地方法院檢察署檢察官
被　　　告　陳旺男
　　　　　　魏武成
上列被告因違反藥事法等案件，經檢察官提起公訴（99年度偵字
第662 號、99年度偵字第801 號、99年度偵字第2152號、99年度
偵字第4976號、99年度偵字第5126號），被告於準備程序中對被
訴之事實為有罪之陳述，經法官告知簡式審判程序意旨，並聽取
當事人之意見後，經本院合議庭裁定由受命法官獨任行簡式審判
程序，判決如下：
    主    文
陳旺男共同明知為禁藥而販賣，處有期徒刑陸月，緩刑貳年，緩
刑期間付保護管束，並應向檢察官指定之政府機關、政府機構、
行政法人、社區或其他符合公益目的之機構或團體提供捌拾小時
之義務勞務。扣案如附表一所示之禁藥沒收之。
魏武成明知為禁藥而販賣，處有期徒刑陸月。扣案如附表二所示
之禁藥沒收之。
    事實及理由
一、犯罪事實：
(一)、陳旺男為定期在雲林縣北港鎮北港大橋下之牛墟市場（下稱
    北港牛墟市場）、臺南縣善化鎮之牛墟市場（下稱善化牛墟
    市場）、臺南縣東山鄉、安定鄉、柳營鄉、隆田鄉、下營鄉
    等夜市擺攤之攤商，販售樟腦油、香茅油等物。迨於民國98
    年10月間，因吳金財（另行審結）前來北港牛墟市場向陳旺
    男推銷其所輸入之男女壯陽、催情等禁藥品，吳金財並告知
    陳旺男可以將該等禁藥先寄賣，嗣後再與陳旺男就販售之利
    潤拆帳，無庸先給付貨款，陳旺男經考慮後，於同年12月初
    應允吳金財之提議。陳旺男明知未經核准擅自輸入之藥品屬
    禁藥，依法不得販賣，竟與吳金財基於共同販賣禁藥之犯意
    聯絡，以及反覆實施販賣禁藥之單一集合犯意，於98年12月
    間由吳金財陸續將如附表一所列各式男女壯陽、催情禁藥寄
    賣於陳旺男之攤位，陳旺男並在上開擺攤處向不特定人販售
    禁藥以牟利。嗣於99年10月4日，經警前往陳旺男位在臺南
    縣麻豆鎮南勢里24號之17住處搜索，當場扣得附表一所示之
    禁藥。
(二)、魏武成前於97年6 月間即開始販賣偽藥及禁藥，嗣於99年7
    月28日，在新北市○○區○○路1 段之「大同公園」內販售
    禁藥物為警查獲，業分別經臺灣板橋地方法院以100 年度訴
    字第812 號判決、臺灣高等法院以100 年上訴字1740號判決
    判處有期徒刑6 月確定。詎魏武成雖於99年7 月28日經警查
    獲，卻再基於反覆實施販賣禁藥之單一集合犯意，向吳金財
    及住於基隆之姓名年級不詳成年男子販入如附表二所示各式
    男女壯陽、催情禁藥品（其中附表二編號3 、4 、5 、6 、
    7 、8 、9 、10、11、15、20是向吳金財購入），於99年8
    月底攜至「大同公園」內擺攤，向不特定人販售禁藥以牟利
    。嗣於99年10月4 日，經警在新北市○○區○○路123 巷27
    號4 樓魏武成住處搜索，並扣得附表二所示之藥物。
二、認定犯罪事實所憑之證據及理由
(一)、本案被告陳旺男、魏武成所犯之罪，係死刑、無期徒刑、最
    輕本刑為3 年以上有期徒刑以外之罪，其等於準備程序就前
    揭被訴事實為有罪之陳述，經受命法官告知簡式審判程序之
    旨，並聽取其等與公訴人之意見後，本院合議庭裁定，依刑
    事訴訟法第273 條之1 規定，由受命法官獨任進行簡式審判
    程序，是本案之證據調查，依刑事訴訟法第273 條之2 規定
    ，不受同法第159 條第1 項、第161 條之2 、第161 條之3
    、第163 條之1 及第164 條至第170 條規定之限制，合先敘
    明。
(二)、被告陳旺男、魏武成對上開犯罪事實，業於本院審理坦承不
    諱，並有其等警詢、偵訊自白在卷，復與同案被告吳金財供
    述大致相合，並有吳金財持用0000000000號、0000000000號
    行動電話之通訊監察譯文、法務部調查局雲林縣調查站100
    年3 月7 日雲法字第10063003210 號函（見本院卷(一)第117
    頁）、法務部調查局99年12月27日調科壹字第09900075800
    號函（見本院卷(一)第145 頁）、行政院衛生署食品藥物管理
    局100 年8 月19日FDA 藥字第1005032197號函（見本院卷(二)
    第6 頁至第10頁）、行政院衛生署中醫藥委員會100 年8 月
    30 日 衛中會藥字第1000014339號函（見本院卷(二)第12頁正
    反面）在卷可稽，且有扣案如附表一、二所示之藥品足資佐
    證。另藥品是指使用於診斷、治療、減輕或預防人類疾病之
    藥品，為藥事法第6 條第3 款規定，至扣案之藥品，經送法
    務部調查局鑑識科學處、行政院衛生署食品藥物管理局及行
    政院衛生中醫藥委員會鑑定之結果，大部分藥品含有Silden
    afil成分及中藥材成分，況扣案之藥品外包裝多記載對男性
    性功能有所幫助，被告陳旺男、魏武成亦供稱有對購買之人
    宣稱療效，是扣案藥品應以藥品管理無疑。復依卷附之行政
    院衛生署食品藥物管理局函文檢附「打擊不法藥物專案95年
    度第2 次會議」結論（見本院卷(一)第134 頁至第135 頁、第
    138 頁至第139 頁、第142 頁至第143 頁），就禁藥之判斷
    ，以外觀稽查為主、檢驗為輔，倘外包裝無行政院衛生署核
    准許可證號、標示之處方已有詳細載明藥物成分、產地皆標
    示屬中國大陸、香港、印尼、新加坡等國外生產等特徵，可
    逕判斷為禁藥。查扣案如附表一、二所示之藥品，並未有行
    政院衛生署核准許可字號、外包裝多為簡體字、產地多為大
    陸等地，非屬臺灣生產，足認扣案藥品為禁藥，業經本院勘
    驗後製作勘驗筆錄在卷（見本院卷(一)第244 頁至第245 頁）
    。據此，被告陳旺男、魏武成之任意性自白與事實相合，應
    可採信，本案事證明確，被告二人犯行洵堪認定，應依法論
    科。
三、論罪科刑之理由
(一)、按「禁藥」係指未曾由中央衛生主管機關依藥事法第39條規
    定核發輸入許可證而擅自輸入之藥品，藥事法第22條第1項
    第2 款前段及藥事法施行細則第6 條定有明文，而藥事法關
    於偽藥及禁藥之定義，分別於該法第20條及第22條第1 項著
    有明文，而藥事法第20條第1 款將未經核准，擅自製造之藥
    品列為偽藥；至未經核准擅自輸入之藥品，則屬藥事法第22
    條第1 項第2 款前段所稱之禁藥。在國外產製藥品，事實上
    不能經由我國衛生主管機關核准，更無從予以監督管理，如
    有未經核准擅自輸入者，自應認為藥事法第22條第1 項第2
    款前段所稱之禁藥，而非未經核准，擅自製造之偽藥（最高
    法院99年度臺上字第992 號判決參照）。查扣案如附表一、
    二所示之藥品，部分禁藥標示上有對男性機能有一定功效（
    持久、堅挺），亦有標示可治療胃疾、止痛消腫，揆諸前開
    說明，依其外包裝上所載製造地或字樣，多使用簡體字等非
    繁體字字樣，以及皆係在本國以外其他地區製造，未見有中
    央衛生主管機關核發輸入許可證字號擅自輸入，堪認是藥事
    法第22條第1 項第2 款規定之禁藥。
(二)、核被告陳旺男、魏武成所為，均係犯藥事法第83條第1 項之
    明知為禁藥而販賣罪。按所謂「集合犯」，係指立法者所制
    定之犯罪構成要件中，本即預定有數個同種類行為而反覆實
    行之犯罪而言。客觀上應斟酌法律規範之本來意涵、實現該
    犯罪目的之必要手段、社會生活經驗中該犯罪必然反覆實行
    之常態及社會通念等；主觀上則視其反覆實行之行為是否出
    於行為人之一個犯意，並秉持刑罰公平原則，加以判斷是否
    為「集合犯」。又94年2 月2 日修正公布而於95年7 月1日
    施行之刑法，基於刑罰公平原則之考量，杜絕僥倖之犯罪心
    理，並避免易致鼓勵犯罪之誤解，已刪除第56條連續犯之規
    定。行為人反覆實行之犯罪行為茍係在刑法修正施行後者，
    因法律之修正已生阻斷連續犯之法律效果，除認應合於接續
    犯、繼續犯、集合犯等實質上一罪關係而以一罪論處外，基
    於一罪一罰之刑罰公平性，自應併合處罰。是對於行為人反
    覆實行之犯罪行為，是否為「集合犯」而論以單純一罪，無
    論係在刑法修正前後，均應依首開說明，就行為人所犯之罪
    詳為審酌判斷，以求妥適，否則將有失刪除連續犯之修法本
    旨，亦有違刑罰公平之原則（最高法院100 年度臺上字第
    1317號判決要旨參照）。次按包括一罪概念中之「集合犯」
    ，係立法者在犯罪構成要件所描述及預設之該當行為，本身
    即具有不斷反覆實施之特性，而是否為集合犯之判斷標準，
    其一類型係從法條文義即可得知，如「收集」國防機密罪、
    「收集」偽造通用貨幣罪，由法條所規定「收集」之文義，
    即知「收集」之行為具有不斷實施之特性；另一集合犯之類
    型，則係由構成要件規範目的與日常生活經驗之典型違犯型
    態加以判斷者。復按刑事法若干犯罪行為態樣，本質上原具
    有反覆、延續實行之特徵，立法時既予特別歸類，定為犯罪
    構成要件之行為要素，則行為人基於整體之犯意，在密切接
    近之一定時、地持續實行之複次行為，倘依社會通念，於客
    觀上認為符合一個反覆、延續性之行為觀念者，於刑法評價
    上，即應僅成立一罪。學理上所稱「集合犯」之職業性、營
    業性或收集性等具有重複特質之犯罪均屬之，例如經營、從
    事業務、收集、販賣、製造、散布等行為概念者（最高法院
    95年度臺上字第1079號、第3937號、第4686號刑事判決意旨
    參照）。查被告陳旺男是自98年12月間起至99年10月4 日查
    獲為止，於此期間內將扣案如附表一之禁藥販賣給不特定之
    人，而被告魏武成是自99年8 月底開始至同年10月4 日，將
    扣案如附表二之禁藥販賣給不特定之人，其等目的是要賺取
    生活所需，方藉販賣禁藥營生，參諸被告陳旺男、魏武成供
    承販賣禁藥之獲利約標示售價一半（約數十元不等），可知
    在被告陳旺男、魏武成為販賣禁藥之際，已預想有多次的交
    易，才有辦法達到賺取生活所需目的，況被告陳旺男、魏武
    成係以擺攤方式販賣禁藥，只要該擺攤時段有經過攤位之不
    特定人，被告陳旺男、魏武成皆會伺機向顧客兜售禁藥，準
    此，被告陳旺男、魏武成販賣禁藥行為本質上有反覆、延續
    實行之特徵，參酌上開說明，被告陳旺男、魏武成販賣禁藥
    行為於刑法評價上應為集合犯，論以一販賣禁藥罪即足。
(三)、至被告陳旺男和吳金財就禁藥之販賣模式，是由吳金財先將
    禁藥寄賣在被告陳旺男之攤位，待吳金財不定期前往補貨時
    一併結算賣出禁藥之利潤，被告陳旺男和吳金財有犯意聯絡
    與行為分擔，應與吳金財論以共同正犯無疑。
(四)、爰審酌：國人迷信於追求壯陽或強身，對有此療效之藥物往
    往趨之若鶩，而除了有向合法藥局或經醫師指示服用檢驗合
    格藥品外，國人多自行購買來路不明之藥品服用，囿於此等
    習性，甚至在遇有身體不適時，捨正規就醫療管道，逕服用
    坊間標榜療效之不明藥品了事，所衍生的是國人常因服用坊
    間來路不明藥品，導致身體機能受到損害，日後需耗費更多
    醫療資源，才能回復所減損之身體健康，是販賣禁藥、偽藥
    之行為，不啻犧牲國人健康來換取不法利益，從而，立法者
    預設刑罰效果即規定最高可量處7 年有期徒刑，端見販賣禁
    藥或偽藥之危害性甚鉅。本案被告陳旺男、魏武成所為販賣
    禁藥行為，在此一思考下，雖尚未有其等顧客因服用禁藥遭
    致健康受損情形，但可認被告2 人犯行實害匪淺，被告2 人
    是用國人健康來換取金錢利益，心態上委不足取。
  1.被告陳旺男犯後能坦承犯行，並將販賣禁藥之地點，以及和
    吳金財間之交易模式詳實交代，態度可謂良善，又被告僅有
    因駕車不慎所引起之前案紀錄，此有臺灣高等法院被告前案
    紀錄表在卷可參，可見被告過去謹守本分，且本性良善，以
    被告家中情況，被告之母親陳馮榮貴本身為重度肢障人士，
    有中華民國身心殘障手冊為佐，被告之妻子阮氏鸞於99年7
    月15日發生車禍，傷勢嚴重，迄今仍未完全康復，此有長庚
    醫療財團法人高雄長庚紀念醫院診斷證明書（見本院卷(一)第
    262 頁）存卷可按，而被告之兄長陳旺聲不幸罹患惡性腫瘤
    ，亦有卷內所附國立成功大學醫學院附設醫院診斷證明書為
    憑，被告陳旺男育有二子，年紀尚幼，而其兄長陳旺聲刻正
    接受治療，是以陳旺聲之妻女也需要被告陳旺男付出心力關
    照，被告陳旺男等於要靠一己之力撐起大家庭之生計，在生
    活上必然拮据，在心力上亦當憔悴，其迄今仍勉力為之，靠
    擺攤、打零工等差事來供養家庭，生活確屬不易。而在瞭解
    被告陳旺男家庭狀況後，其販賣禁藥之緣由，必係希冀在平
    常販賣之樟腦油、香茅油外，有額外之利潤可貼補家用，其
    犯罪之動機在於生活壓力的步步進逼，本院可予理解，但被
    告陳旺男以不法方式賺取金錢，殘害國人健康確屬不該，被
    告陳旺男甚至將招致牢獄之災，倘若其身陷囹圄，一家大小
    將頓失所依，後果孰輕孰重，被告陳旺男心中自當有所分際
    ，日後行事務當謹慎，否則恐無再有自新機會。佐以被告陳
    旺男從事禁藥販賣時間不長，獲利微薄，且當庭表示悔意，
    及其他一切情狀，本院認為無庸對其過度非難，量處如主文
    所示之刑。
  2.被告魏武成前方於99年7 月28日販賣禁藥而遭查獲，斯時被
    告魏武成就當體認販賣禁藥之嚴重性，但其猶仍在8 月底即
    再行販賣禁藥，被告魏武成所表現的態度，無非是心存僥倖
    ，認為檢警取締效果有限。然被告魏武成現已年屆70歲，其
    自承之所以要販售禁藥，係為了賺取生活所需，其雖育有一
    子，但該子經濟能力有限，無法提供被告魏武成日常費用，
    是被告魏武成仍須依靠自己營生，以其高齡在就業市場，勢
    必無人會加以雇用，顯不存在競爭力，也因此才會走上販賣
    禁藥一途，面臨生存維繫與法律遵守兩者間之兩難，生活的
    延續是不得不然的選擇，無怪乎被告魏武成會以身試法，挑
    戰國家查緝禁藥之決心，如今落得面臨徒刑之處境，亦不免
    令人欷噓。念及被告魏武成對其行徑坦言不諱，協助檢警釐
    清手上禁藥之源頭，態度尚可，且其身體健康狀況甚差，患
    有前列腺肥大、膽囊結石併膽囊炎、慢性C 型肝炎、脊椎側
    彎併椎間關節炎、自發性高血壓、主動脈剝離等病症，此有
    馬偕醫院紀念醫院乙種診斷證明書4 份、新北市聯合醫院診
    斷證明書附卷可參，被告魏武成現狀堪稱風中殘燭，又其販
    售禁藥獲利不豐，此次販售禁藥期間不長及其他一切情狀，
    本院認為不需重懲，以足使被告魏武成知所警惕，是量處如
    主文所示之刑。
(五)、查被告陳旺男前未曾因故意犯罪而受有期徒刑以上刑之宣告
    ，有臺灣高等法院被告前案紀錄表可稽，其因一時失慮而犯
    罪，諒經此偵、審程序，當知所警惕，信無再犯之虞，本院
    因認對其所宣告之刑，以暫不執行為適當，爰依刑法第74條
    第1 項第1 款規定，併予宣告緩刑2 年，以啟自新。又被告
    陳旺男雖自承販賣禁藥獲利不豐，但仍屬有一定收入，併慮
    及禁藥殘害國人健康之情形日益嚴重，為能使被告陳旺男為
    其犯行付出一定代價，爰併依刑法第74條第2 項第5 款之規
    定，命其應向檢察官指定之政府機關、政府機構、行政法人
    、社區或其他符合公益目的之機構或團體提供80小時之義務
    勞務，並依刑法第93 條 第1 項第2 款規定付保護管束。
(六)、按違禁物係指依法令禁止製造、運輸、販賣、持有及行使之
    物而言。藥事法對偽藥及禁藥，並無禁止持有規定，則除其
    他法令另有禁止製造、運輸、販賣、持有及行使規定外（如
    安非他命，麻醉藥品管理條例第13條規定，不得非法輸入、
    製造、運輸、販賣、持有、施打或吸用，屬違禁物），偽藥
    及禁藥，並非均屬違禁物（最高法院85年度臺上字第4545號
    判決意旨可資參照）。又按藥事法第79條第1 項規定「查獲
    之偽藥或禁藥，沒入銷燬之」，上開沒入銷燬規定，係列於
    藥事法第8 章「稽查及取締」內，而非列於第9 章之「罰則
    」，其性質應屬行政秩序罰，屬行政機關行政程序科罰之權
    限，法院自不得越權於判決內諭知沒入銷燬（最高法院92年
    度臺上字第2718號判決參照）。本件扣案如附表一、二之禁
    藥，尚未經衛生主管機關處分沒入銷燬，且均屬被告陳旺男
    （雖屬吳金財寄賣，但陳旺男可自行處分）以及被告魏武成
    所有，供其等犯本件犯罪所用之物，應依刑法第38條第1項
    第2 款之規定宣告沒收，而法務部調查局鑑識科學處、行政
    院衛生署食品藥物管理局及行政院衛生中醫藥委員會鑑定鑑
    驗方式，皆是從包裝內取樣檢驗，就原包裝數量及方式（盒
    數、瓶數、袋數、罐數）均未有更動，是以沒收時應逕以起
    訴書原記載之包裝數量沒收（併包含尚未使用之包裝盒），
    至因鑑驗耗用之檢體既已用罄，無庸再予宣告沒收。
四、應適用之法條：
(一)、刑事訴訟法第273 條之1 第1 項、第299 條第1項前段。
(二)、藥事法第83條第1 項。
(三)、刑法第11條前段、第28條、第74條第1 項第1 款、第2 項第
    5 款、第93條第1 項第2 款、第38條第1 項第2 款。
本案經檢察官楊順淑到庭執行職務。
中    華    民    國   100    年    9     月    30    日
                  刑事第七庭  法  官  王子榮
以上正本證明與原本無異。
如不服本判決應於收受送達後10日內向本院提出上訴書狀，並應
敘述具體理由；其未敘述上訴理由者，應於上訴期間屆滿後20日
內向本院補提理由書（均須按他造當事人之人數附繕本）「切勿
逕送上級法院」。
                              書記官  陳俊偉
中    華    民    國   100    年    9     月    30    日
附錄本判決論罪科刑法條全文：
藥事法第83條
明知為偽藥或禁藥，而販賣、供應、調劑、運送、寄藏、牙保、
轉讓或意圖販賣而陳列者，處7年以下有期徒刑，得併科新臺幣5
百萬元以下罰金。
犯前項之罪，因而致人於死者，處7年以上有期徒刑，致重傷者
，處3年以上12年以下有期徒刑。
因過失犯第1項之罪者，處2年以下有期徒刑、拘役或科新臺幣30
萬元以下罰金。
第1項之未遂犯罰之。
┌──┬───────────────────────────────────────────────────────────────────────┐
│    │                               附表一：被告陳旺男違反藥事法案扣押物明細表                                                                     │
├──┼────────────────┬───┬───┬──────┬────┬───────────────────┬──────────────┤
│編號│  證物名稱                      │ 數量 │ 單位 │  零售價    │ 備註   │行政院衛生署食品藥物管理局（下稱FDA ）│       偽禁藥判定           │
│    │                                │      │      │（新台幣元）│        │      檢驗及所屬藥廠自行鑑驗結果      │                            │
├──┼────────────────┼───┼───┼──────┼────┼───────────────────┼──────────────┤
│1   │「牛寶」                        │227   │瓶    │100         │15粒裝  │依法務部調查局於99年12月27日以調科壹第│屬藥事法第22條第2 項前段「未│
│    │                                │      │      │            │        │00000000000 號函復，本案送驗檢體檢出Si│經核准擅自輸入」之禁藥。    │
│    │                                │      │      │            │        │ldenafil 西藥成分。                   │                            │
├──┼────────────────┼───┼───┼──────┼────┼───────────────────┼──────────────┤
│2   │三體牛鞭丸（藍色包裝）          │108   │瓶    │100         │9粒裝   │依FDA 於99年3 月5 日以FDA 研字第099000│屬藥事法第22條第2 項前段「未│
│    │                                │      │      │            │        │7204號函復，本案送驗檢體檢出Sildenafil│經核准擅自輸入」之禁藥。    │
│    │                                │      │      │            │        │西藥成分。                            │                            │
├──┼────────────────┼───┼───┼──────┼────┼───────────────────┼──────────────┤
│3   │三體牛鞭丸（黃色包裝）          │143   │瓶    │100         │9粒裝   │依FDA 於99年3 月9 日以FDA 研字第0997│屬藥事法第22條第2 項前段「未│
│    │                                │      │      │            │        │  154 號函復，本案送驗檢體檢出Sildenai│經核准擅自輸入」之禁藥。    │
│    │                                │      │      │            │        │  l西藥成分。                         │                            │
│    │                                │      │      │            │        │依法務部調查局於99年12月27日以調科壹│                            │
│    │                                │      │      │            │        │  字第00000000000 號函復，本案送驗檢體│                            │
│    │                                │      │      │            │        │  檢出Sildenafil西藥成分。            │                            │
├──┼────────────────┼───┼───┼──────┼────┼───────────────────┼──────────────┤
│4   │「金功夫」                      │22    │罐    │3粒100元    │1粒裝   │依FDA 於99年3 月10日以FDA 研字第0990│屬藥事法第22條第2 項前段「未│
│    │                                │      │      │            │        │  7199號函復，本案送驗檢體檢出Sildenaf│經核准擅自輸入」之禁藥。    │
│    │                                │      │      │            │        │  il西藥成分。                        │                            │
│    │                                │      │      │            │        │依法務部調查局於99年12月27日以調科壹│                            │
│    │                                │      │      │            │        │  字第00000000000 號函復，本案送驗檢體│                            │
│    │                                │      │      │            │        │  檢出Sildenafil西藥成分。            │                            │
├──┼────────────────┼───┼───┼──────┼────┼───────────────────┼──────────────┤
│5   │「一炮到天亮」                  │22    │罐    │300         │5粒裝   │依FDA 於99年3 月4 日以FDA 研字第0990│屬藥事法第22條第2 項前段「未│
│    │                                │      │      │            │        │  7202號函復，本案送驗檢體檢出Sildenaf│經核准擅自輸入」之禁藥。    │
│    │                                │      │      │            │        │  il西藥成分。                        │                            │
│    │                                │      │      │            │        │依法務部調查局於99年12月27日以調科壹│                            │
│    │                                │      │      │            │        │  字第00000000000 號函復，本案送驗檢體│                            │
│    │                                │      │      │            │        │  檢出Sildenafil西藥成分。            │                            │
├──┼────────────────┼───┼───┼──────┼────┼───────────────────┼──────────────┤
│6   │「精剛壯增大丸」                │17    │罐    │300         │8粒裝   │依法務部調查局於99年12月27日以調科壹字│屬藥事法第22條第2 項前段「未│
│    │                                │      │      │            │        │第00000000000 號函復，本案送驗檢體檢出│經核准擅自輸入」之禁藥。    │
│    │                                │      │      │            │        │Sildenafil西藥成分。                  │                            │
├──┼────────────────┼───┼───┼──────┼────┼───────────────────┼──────────────┤
│7   │西瓜霜潤喉片                    │8     │盒    │50          │24粒裝  │依中醫藥委員會於100 年8 月30日以衛中會│包裝外觀可明顯辨認係宣稱具有│
│    │                                │      │      │            │        │藥字第1000014339號函復，本案送驗檢體檢│療效之藥品，應以藥品管理，未│
│    │                                │      │      │            │        │出含中藥材成分，應以藥品管理。        │經核准擅自輸入，應屬藥事法第│
│    │                                │      │      │            │        │                                      │22條第2 項前段「未經核准擅自│
│    │                                │      │      │            │        │                                      │輸入」之禁藥。              │
├──┼────────────────┼───┼───┼──────┼────┼───────────────────┼──────────────┤
│8   │胃得安                          │5     │罐    │100         │100粒裝 │依FDA 於100 年8月19日以FDA藥字第100502│包裝外觀可明顯辨認係宣稱具有│
│    │                                │      │      │            │        │197 號函復，該品無法判定是否應以藥品列│療效之藥品，應以藥品管理，未│
│    │                                │      │      │            │        │管。                                  │經核准擅自輸入，應屬藥事法第│
│    │                                │      │      │            │        │                                      │22條第2 項前段「未經核准擅自│
│    │                                │      │      │            │        │                                      │輸入」之禁藥。              │
├──┼────────────────┼───┼───┼──────┼────┼───────────────────┼──────────────┤
│9   │「克林頓生精片」                │3     │罐    │300         │10粒裝  │依FDA 於99年3 月10日以FDA 研字第0990│屬藥事法第22條第2 項前段「未│
│    │                                │      │      │            │        │  007193號函復，本送驗檢體檢出Sildenaf│經核准擅自輸入」之禁藥。    │
│    │                                │      │      │            │        │  il西藥成分。                        │                            │
│    │                                │      │      │            │        │依法務部調查局於99年12月27日以調科壹│                            │
│    │                                │      │      │            │        │  第00000000000號函復，本案送驗檢體檢S│                            │
│    │                                │      │      │            │        │  ildenafil西藥成分。                 │                            │
└──┴────────────────┴───┴───┴──────┴────┴───────────────────┴──────────────┘
┌──┬───────────────────────────────────────────────────────────────────────┐
│    │                               附表二：被告魏武成違反藥事法案扣押物明細表                                                                     │                                              │
├──┼────────────────┬───┬───┬──────┬────┬───────────────────┬──────────────┤
│編號│  證物名稱                      │ 數量 │ 單位 │  零售價    │ 備註   │行政院衛生署食品藥物管理局（下稱FDA ）│       偽禁藥判定           │
│    │                                │      │      │( 新台幣元) │        │      檢驗及所屬藥廠自行鑑驗結果      │                            │
├──┼────────────────┼───┼───┼──────┼────┼───────────────────┼──────────────┤
│1   │「硬九天」                      │33    │包    │3包20元     │2粒裝   │依FDA 於99年3 月3 日以FDA 研字第099000│屬藥事法第22條第2 項前段「未│
│    │                                │      │      │            │        │7196號函覆，本案送驗檢體檢Sildenafil西│經核准擅自輸入」之禁藥。    │
│    │                                │      │      │            │        │藥成分。                              │                            │
├──┼────────────────┼───┼───┼──────┼────┼───────────────────┼──────────────┤
│2   │「金功夫」                      │60    │盒    │6盒30元     │1粒裝   │依FDA 於99年3 月10日以FDA 研字第0990│屬藥事法第22條第2 項前段「未│
│    │                                │      │      │            │        │  7199號函覆，本案送驗檢體檢出Sildenaf│經核准擅自輸入」之禁藥。    │
│    │                                │      │      │            │        │  西藥成分。                          │                            │
│    │                                │      │      │            │        │依法務部調查局於99年12月27日以調科壹│                            │
│    │                                │      │      │            │        │  字第00000000000 號函覆，本案送驗檢體│                            │
│    │                                │      │      │            │        │  檢出Sildenafil西藥成分。            │                            │
├──┼────────────────┼───┼───┼──────┼────┼───────────────────┼──────────────┤
│3   │「不明藥丸」（綠色）            │34    │包    │10粒30元    │2粒裝   │依FDA 於100 年8月19日以FDA藥字第100502│包裝外觀可明顯辨認係宣稱具有│
│    │                                │      │      │            │        │197 號函覆，該品無法判定是否應以藥品列│療效之藥品，惟未經核准擅自輸│
│    │                                │      │      │            │        │管。                                  │入，屬藥事法第22條第2 項前段│
│    │                                │      │      │            │        │                                      │「未經核准擅自輸入」之禁藥。│
├──┼────────────────┼───┼───┼──────┼────┼───────────────────┼──────────────┤
│4   │「不明藥丸」（紅黑色）          │10    │包    │30-35       │5粒裝   │依FDA 於100 年8月19日以FDA藥字第100502│包裝外觀可明顯辨認係宣稱具有│
│    │                                │      │      │            │        │197 號函覆，該品無法判定是否應以藥品列│療效之藥品，惟未經核准擅自輸│
│    │                                │      │      │            │        │管。                                  │入，屬藥事法第22條第2 項前段│
│    │                                │      │      │            │        │                                      │「未經核准擅自輸入」之禁藥。│
├──┼────────────────┼───┼───┼──────┼────┼───────────────────┼──────────────┤
│5   │「生精片」                      │19    │包    │30          │6粒裝   │依FDA於100年8月19日以FDA藥字第10050321│包裝外觀可明顯辨認係宣稱具有│
│    │                                │      │      │            │        │97號函覆，本案因查無所含成分、含量標示│療效之藥品，惟未經核准擅自輸│
│    │                                │      │      │            │        │，故無法據以判定。惟曾有品名為「生精片│入，屬藥事法第22條第2 項前段│
│    │                                │      │      │            │        │」之產品，經FDA 檢驗結果含Sildenafil等│「未經核准擅自輸入」之禁藥。│
│    │                                │      │      │            │        │西藥成分。                            │                            │
├──┼────────────────┼───┼───┼──────┼────┼───────────────────┼──────────────┤
│6   │「勃動力藥丸」                  │37    │包    │25          │9粒裝   │依FDA 於100 年8月19日以FDA藥字第100502│包裝外觀可明顯辨認係宣稱具有│
│    │                                │      │      │            │        │197 號函覆，該品無法判定是否應以藥品列│療效之藥品，惟未經核准擅自輸│
│    │                                │      │      │            │        │管。                                  │入，屬藥事法第22條第2 項前段│
│    │                                │      │      │            │        │                                      │「未經核准擅自輸入」之禁藥。│
├──┼────────────────┼───┼───┼──────┼────┼───────────────────┼──────────────┤
│7   │金毛獅王                        │6     │盒    │25          │6粒裝   │依FDA 於99年3 月9 日以FDA 研字第099000│屬藥事法第22條第2 項前段「未│
│    │                                │      │      │            │        │7147號函覆，本案送驗檢體檢Sildenafil西│經核准擅自輸入」之禁藥。    │
│    │                                │      │      │            │        │藥成分。                              │                            │
├──┼────────────────┼───┼───┼──────┼────┼───────────────────┼──────────────┤
│8   │精剛壯增大丸                    │8     │罐    │35          │8粒裝   │依法務部調查局於99年12月27日以調科壹字│屬藥事法第22條第2 項前段「未│
│    │                                │      │      │            │        │第00000000000 號函覆，本案送驗檢體檢Si│經核准擅自輸入」之禁藥。    │
│    │                                │      │      │            │        │ldenafil西藥成分。                    │                            │
├──┼────────────────┼───┼───┼──────┼────┼───────────────────┼──────────────┤
│9   │硬老二                          │3     │罐    │35          │10粒裝  │依FDA 於99年3 月3日 以FDA 研字第099000│屬藥事法第22條第2 項前段「未│
│    │                                │      │      │            │        │7188號函覆，本案送驗檢體檢Sildenafil及│經核准擅自輸入」之禁藥。    │
│    │                                │      │      │            │        │Tadalail西藥成分。                    │                            │
├──┼────────────────┼───┼───┼──────┼────┼───────────────────┼──────────────┤
│10  │「陰莖增大丸」                  │8     │罐    │25          │6粒裝   │依FDA 於99年3 月9日 以FDA 研字第099000│屬藥事法第22條第2 項前段「未│
│    │                                │      │      │            │        │7151號函覆，本案送驗檢體檢Sildenafil及│經核准擅自輸入」之禁藥。    │
│    │                                │      │      │            │        │Tadalail西藥成分。                    │                            │
├──┼────────────────┼───┼───┼──────┼────┼───────────────────┼──────────────┤
│11  │「偉力」                        │10    │罐    │20          │5粒裝   │依FDA 於100 年8月19日以FDA藥字第100502│包裝外觀可明顯辨認係宣稱具有│
│    │                                │      │      │            │        │197 號函覆，該品無法判定是否應以藥品列│療效之藥品，惟未經核准擅自輸│
│    │                                │      │      │            │        │管。                                  │入，屬藥事法第22條第2 項前段│
│    │                                │      │      │            │        │                                      │「未經核准擅自輸入」之禁藥。│
├──┼────────────────┼───┼───┼──────┼────┼───────────────────┼──────────────┤
│12  │不明藥丸（濃縮）                │8     │片    │20          │6粒裝   │依FDA 於100 年8月19日以FDA藥字第100502│包裝外觀可明顯辨認係宣稱具有│
│    │                                │      │      │            │        │197 號函覆，該品無法判定是否應以藥品列│療效之藥品，惟未經核准擅自輸│
│    │                                │      │      │            │        │管。                                  │入，屬藥事法第22條第2 項前段│
│    │                                │      │      │            │        │                                      │「未經核准擅自輸入」之禁藥。│
├──┼────────────────┼───┼───┼──────┼────┼───────────────────┼──────────────┤
│13  │「超濃縮補中極品」（疑似偽造威而│3     │袋    │15          │4粒裝   │依法務部調查局於99年12月27日以調科壹字│屬藥事法第22條第2 項前段「未│
│    │鋼）                            │      │      │            │        │第00000000000 號函覆，本案送驗檢體檢出│經核准擅自輸入」之禁藥。    │
│    │                                │      │      │            │        │Sildenafil西藥成分。                  │                            │
├──┼────────────────┼───┼───┼──────┼────┼───────────────────┼──────────────┤
│14  │倍樂添                          │1     │盒    │30          │        │依中醫藥委員會於100 年8 月30日以衛中會│包裝外觀可明顯辨認係宣稱具有│
│    │                                │      │      │            │        │藥字第1000014339號函覆，本案送驗檢體檢│療效之藥品，惟未經核准擅自輸│
│    │                                │      │      │            │        │出含中藥材成分，應以藥品管理。        │入，屬藥事法第22條第2 項前段│
│    │                                │      │      │            │        │                                      │「未經核准擅自輸入」之禁藥。│
├──┼────────────────┼───┼───┼──────┼────┼───────────────────┼──────────────┤
│15  │金槍不倒丸                      │10    │包    │20          │4粒裝   │依FDA 於100 年8月19日以FDA藥字第100502│包裝外觀可明顯辨認係宣稱具有│
│    │                                │      │      │            │        │197 號函覆，該品無法判定是否應以藥品列│療效之藥品，惟未經核准擅自輸│
│    │                                │      │      │            │        │管。                                  │入，屬藥事法第22條第2 項前段│
│    │                                │      │      │            │        │                                      │「未經核准擅自輸入」之禁藥。│
├──┼────────────────┼───┼───┼──────┼────┼───────────────────┼──────────────┤
│16  │補腎生精藥丸                    │8     │片    │30          │19粒裝  │依FDA 於100 年8月19日以FDA藥字第100502│包裝外觀可明顯辨認係宣稱具有│
│    │                                │      │      │            │        │197 號函覆，該品無法判定是否應以藥品列│療效之藥品，惟未經核准擅自輸│
│    │                                │      │      │            │        │管。                                  │入，屬藥事法第22條第2 項前段│
│    │                                │      │      │            │        │                                      │「未經核准擅自輸入」之禁藥。│
├──┼────────────────┼───┼───┼──────┼────┼───────────────────┼──────────────┤
│17  │美國酷哥                        │4     │罐    │35          │10粒裝  │依中醫藥委員會於100 年8 月30日以衛中會│包裝外觀可明顯辨認係宣稱具有│
│    │                                │      │      │            │        │藥字第1000014339號函覆，本案送驗檢體檢│療效之藥品，惟未經核准擅自輸│
│    │                                │      │      │            │        │出含中藥材成分，應以藥品管理。        │入，屬藥事法第22條第2 項前段│
│    │                                │      │      │            │        │                                      │「未經核准擅自輸入」之禁藥。│
├──┼────────────────┼───┼───┼──────┼────┼───────────────────┼──────────────┤
│18  │德國公牛                        │3     │罐    │20          │6粒裝   │依FDA 於99年3 月10日以FDA 研字第0990│屬藥事法第22條第2 項前段「未│
│    │                                │      │      │            │        │  7194號函覆，本案送驗檢體檢出Sildenaf│經核准擅自輸入」之禁藥。    │
│    │                                │      │      │            │        │  il及Tadalail西藥成分。              │                            │
│    │                                │      │      │            │        │依法務部調查局於99年12月27日以調科壹│                            │
│    │                                │      │      │            │        │  字第00000000000 號函覆，本案送驗檢體│                            │
│    │                                │      │      │            │        │  檢出Sildenafil西藥成分。            │                            │
├──┼────────────────┼───┼───┼──────┼────┼───────────────────┼──────────────┤
│19  │壯陽藥丸                        │5     │片    │30          │16粒裝  │依FDA 於99年3 月16日以FDA 研字第099000│屬藥事法第22條第2 項前段「未│
│    │                                │      │      │            │        │7160 號函，本案送驗檢體檢出Sildenafil │經核准擅自輸入」之禁藥。    │
│    │                                │      │      │            │        │西藥成分。                            │                            │
├──┼────────────────┼───┼───┼──────┼────┼───────────────────┼──────────────┤
│20  │早泄克星                        │7     │罐    │25          │5粒裝   │依FDA 於99年3 月1日 以FDA 研字第099000│屬藥事法第22條第2 項前段「未│
│    │                                │      │      │            │        │7198號函覆，本案送驗檢體檢出Sildenafil│經核准擅自輸入」之禁藥。    │
│    │                                │      │      │            │        │西藥成分。                            │                            │
├──┼────────────────┼───┼───┼──────┼────┼───────────────────┼──────────────┤
│21  │一炮硬到底（金色）              │1     │袋    │1粒3－4元   │292粒   │依法務部調查局於99年12月27日以調科壹字│屬藥事法第22條第2 項前段「未│
│    │                                │      │      │            │        │第00000000000 號函覆，本案送驗檢體檢出│經核准擅自輸入」之禁藥。    │
│    │                                │      │      │            │        │Sildenafil西藥成分。                  │                            │
├──┼────────────────┼───┼───┼──────┼────┼───────────────────┼──────────────┤
│22  │鷹王偉哥包裝盒、傳單            │1     │袋    │            │        │                                      │                            │
└──┴────────────────┴───┴───┴──────┴────┴───────────────────┴──────────────┘